臺灣高雄地方法院民事判決
110年度重訴字第70號
原      告  阮淵長  
訴訟代理人  賴佩霞律師
複  代理人  廖珮涵律師
被      告  阮郁愷  

            阮淳熙  

兼  共  同
法定代理人  陳佩伶  

共      同
訴訟代理人  黃苙荌律師
複  代理人  黃俊凱律師
上列當事人間請求清償債務事件，本院於民國111年7月14日言詞
辯論終結，判決如下：
    主      文
被告應於繼承被繼承人阮彗銘之遺產範圍內連帶給付原告新臺幣
壹仟壹佰玖拾柒萬捌仟捌佰捌拾陸元，及如附表所示之利息。
原告其餘之訴駁回。
訴訟費用由被告連帶負擔百分之四十五，餘由原告負擔。
本判決於原告以新臺幣肆佰萬元供擔保後，得假執行。但被告如
以新臺幣壹仟壹佰玖拾柒萬捌仟捌佰捌拾陸元為原告供擔保後，
得免為假執行。
原告其餘假執行之聲請駁回。
    事實及理由
一、原告主張：
　㈠伊為訴外人阮彗銘之父，而被告己○○為阮彗銘之配偶，被告
    丁○○、戊○○為阮彗銘之子女。又阮彗銘前於民國105年3月9
    日邀同伊為連帶保證人向訴外人雲林縣古坑鄉農會（下稱古
    坑鄉農會）借款新臺幣（下同）1,100萬元，並由阮彗銘提
    供名下坐落雲林縣古坑鄉東興段312、313、317、326地號土
    地（下分別稱系爭312地號土地、系爭313地號土地、系爭31
    7地號土地、系爭326號土地）及同段843建號建物（含增建
    物，下稱系爭建物，與前述土地合稱系爭不動產）、伊提供
    坐落同段316地號土地設定最高限額抵押權予古坑鄉農會（
    下稱系爭甲借款），復於106年5月9日邀同伊為連帶保證人
    向古坑鄉農會借款1,000萬元，並由伊提供坐落雲林縣○○鎮○○○段000地號土地、訴外人阮黃扇提供坐落同段622、623地
    號土地設定最高限額抵押權予古坑鄉農會（下稱系爭乙借款
    ）。嗣阮彗銘於106年6月28日死亡，被告為其繼承人，均未
    拋棄繼承，系爭甲借款、系爭乙借款（下合稱系爭借款）債
    務應由被告共同繼承，負連帶清償責任。而伊於阮彗銘死亡
    後，就系爭甲借款代償本金1,611,472元、利息351,896元，
    就系爭乙借款代償本金1,000萬元、利息15,518元，自得於
    代償之限度範圍內，承受古坑鄉農會對於被告之債權，且因
    被告於向國稅局申報阮彗銘遺產時，並未申報阮彗銘所留古
    董，而有隱匿遺產之情，不得主張民法第1148條第2項所定
    之利益，因此伊應得就上開代償金額向被告請求，並按系爭
    借款原消費借貸契約之約定請求利息，是伊應得請求被告連
    帶給付11,978,886元及如附表所示之利息。
　㈡伊於93年間聽聞系爭312地號土地、系爭313地號土地、系爭3
    17地號土地及系爭建物經臺灣雲林地方法院（下稱雲林地院
    ）以94年度執字第943號強制執行事件執行拍賣，乃委由阮
    彗銘以4,329,900元代為拍定，並借名登記於阮彗銘名下。
    阮彗銘又於94年9月27日再以1,218,100元為伊拍定系爭326
    地號土地，伊復將該土地借名登記於阮彗銘名下，現因阮彗
    銘死亡，且伊已於109年7月13日發函予被告終止借名登記之
    法律關係，則被告於終止借名登記契約後，仍保有系爭不動
    產，乃無法律上之原因，而受有利益，且此已致伊受有損害
    ，伊自得請求被告丁○○、戊○○返還系爭不動產，並將其中系
    爭312地號土地、系爭313地號土地、系爭326地號土地（下
    合稱系爭土地）移轉登記予伊，而其中系爭317地號土地及
    系爭建物業經雲林地院執行而為伊子即訴外人甲○○以1,022
    萬元拍定，伊應得依不當得利之法律關係請求被告丁○○、戊○○給付1,022萬元，若伊不得依不當得利之法律關係請求，
    此已侵害伊對系爭317地號土地及系爭建物之所有權，伊亦
    得依民法第184條第1項前段請求被告丁○○、戊○○賠償之。
　㈢為此爰依民法第179條、第184條第1項前段、第312條、第749
    條、第879條第1項等規定提起本訴等語。並聲明：㈠被告應
    連帶給付原告11,978,886元及如附表所示之利息。㈡被告丁○○、戊○○應將系爭土地所有權移轉登記予原告。㈢被告丁○○、
    戊○○應給付原告1,022萬元及自民事準備二暨訴之變更追加
    聲請狀繕本送達翌日起至清償日止按週年利率5%計算之利息
    。㈣願供擔保，請准宣告假執行。
二、被告則以：
　㈠阮彗銘生前在外經商，從事外匯投資，被告己○○未曾過問，
    亦不清楚阮彗銘事業經營狀況，而被告丁○○、戊○○均為未成
    年人，且在就學中，更無能力參與、知悉阮彗銘之金錢往來
    狀況，是伊等就阮彗銘與原告間之金錢往來狀況並不清楚，
    原告既為系爭借款之連帶保證人，應較諸伊等更清楚系爭借
    款之經過，有證據偏在之事實，伊等抗辯系爭借款應由原告
    負終局清償之責。其次，原告之三媳婦前曾向伊等表示，希
    望伊等能提供印章辦理阮黃扇所遺存款約200萬元繼承事宜
    ，並轉達原告承諾將該筆存款用以清償系爭甲借款，且無庸
    返還，以作為伊等提供印章之對價，是伊等就原告請求返還
    代償金額部分，應扣除200萬元。且保證人向債權人為清償
    後，依民法第749條之規定僅在清償限度內取得債權，而就
    債之履行有利害關係之第三人為清償者，依民法第312條之
    規定亦僅在清償之限度內承受債權人之權利，是原告只得在
    清償金額即11,978,886元限度內向伊等請求，不能請求利息
    。再者，被告丁○○、戊○○均為未成年人，並無開立遺產清冊
    之事實上能力，遺產清冊為被告己○○所為，且原告所指石頭
    、石雕、畫作等均非阮彗銘之遺產，而為被告己○○所有，縱
    該等物品係屬遺產，被告己○○與阮彗銘夫妻多年，家中擺設
    物品或其他有價之物眾多，年代久遠，實難苛責繼承人能全
    然記憶、區分為何人所有，並毫無遺漏、鉅細靡遺而為申報
    ，應難認被告己○○主觀上故意隱匿，且情節重大，而不得主
    張限定繼承之法律效果。
　㈡系爭不動產為阮彗銘因投資而購買，伊等否認原告與阮彗銘
    間就系爭不動產存有借名登記契約，阮彗銘死後所遺財產根
    本不足以清償債務，若原告與阮彗銘間就系爭不動產存有借
    名登記契約，理應立即要求返還並辦理移轉登記，或儘速提
    出訴訟解決，以免系爭不動產遭阮彗銘之債權人查封變賣，
    豈會放任系爭不動產登記於伊等名下長達4年而未行動，是
    原告此部分主張應為臨訟杜撰。
　㈢綜上，原告主張均無理由等語，資為抗辯。並聲明：㈠原告之
    訴駁回。㈡如受不利判決，願供擔保請准宣告免為假執行。
三、兩造不爭執事項：
　㈠原告為阮彗銘之父，而被告己○○為阮彗銘之配偶，被告丁○○
    、戊○○為阮彗銘之子女。
　㈡阮彗銘於106年6月28日死亡，被告為其繼承人，均未拋棄繼
    承。
　㈢阮彗銘前於105年3月9日邀同原告為連帶保證人向古坑鄉農會
    為系爭甲借款，並由阮彗銘提供名下系爭不動產、原告提供
    坐落同段316地號土地設定最高限額抵押權予古坑鄉農會。
　㈣阮彗銘前於106年5月9日邀同原告為連帶保證人向古坑鄉農會
    為系爭乙借款，並由原告提供坐落雲林縣○○鎮○○○段000地號
    土地、阮黃扇提供坐落同段622、623地號土地設定最高限額
    抵押權予古坑鄉農會。
　㈤系爭312地號土地、系爭313地號土地、系爭317地號土地及系
    爭建物前經雲林地院以94年度執字第943號強制執行事件執
    行拍賣，由阮彗銘拍定，於94年7月26日取得不動產權利移
    轉證書，並於94年8月15日辦畢所有權移轉登記，而登記為
    阮彗銘所有。
　㈥系爭326地號土地前經雲林地院以94年度執字第943號強制執
    行事件執行拍賣，由阮彗銘拍定，於94年10月8日取得不動
    產權利移轉證書，並於94年10月18日辦畢所有權移轉登記，
    而登記為阮彗銘所有。
　㈦原告就系爭甲借款代償本金1,611,472元、利息351,896 元。
　㈧原告就系爭乙借款代償本金1,000 萬元、利息15,518元。
四、得心證之理由
  ㈠按保證人向債權人為清償後，於其清償之限度內，承受債權
    人對於主債務人之債權，民749條定有明文。次按，繼承人
    對於被繼承人之債務，以因繼承所得遺產為限，負清償責任
    ；繼承人中有下列各款情事之一者，不得主張第1148條第2
    項所定之利益：一、隱匿遺產情節重大。二、在遺產清冊為
    虛偽之記載情節重大，民法第1148條第2項、第1163條第1款
    、第2款分別定有明文。經查：
　⒈阮彗銘前於105年3月9日邀同原告為連帶保證人向古坑鄉農會
    為系爭甲借款，復於106年5月9日邀同原告為連帶保證人向
    古坑鄉農會為系爭乙借款，又阮彗銘於106年6月28日死亡，
    被告為其繼承人，均未拋棄繼承等節，為兩造所不爭執，則
    被告自應於繼承被繼承人阮彗銘之遺產範圍內，就系爭借款
    連帶負清償責任。
　⒉被告雖抗辯其等不知悉系爭借款用途，亦不清楚原告與阮彗
    銘間金錢往來情況，原告為系爭借款之連帶保證人，應較諸
    其等更清楚系爭借款之經過，有證據偏在之事實，系爭借款
    應由原告負終局清償之責云云。惟原告就系爭甲借款代償本
    金1,611,472元、利息351,896元，就系爭乙借款代償本金1,
    000萬元、利息15,518元等節，為兩造所不爭執，則依諸前
    述規定，原告為系爭借款之連帶保證人，其向債權人為前述
    清償後，在上開清償範圍內，乃承受古坑鄉農會對於阮彗銘
    之債權，其自得就此向被告請求其等於繼承阮彗銘之遺產範
    圍內連帶負清償之責。且以原告與阮彗銘為父子之至親，其
    基於父子信任而在不知悉阮彗銘借款用途之情下，即同意擔
    任阮彗銘就系爭借款之連帶保證人，亦無悖於常情，難認證
    據偏在原告一方，原告需舉證系爭借款非其所用而應負終局
    清償之責，始得於其上開清償之限度內向被告請求，是被告
    空言抗辯系爭借款應由原告負終局清償之責，而未就此陳明
    原因並舉證證明，自非可採。
　⒊被告復抗辯原告於辦理阮黃扇存款繼承事宜時，曾承諾其等
    若能提供印章辦理，願將該筆存款用以清償系爭甲借款，以
    作為提供印章之對價，是其等就原告請求返還代償金額部分
    ，應扣除200萬元云云，並舉LINE通訊軟體對話截圖為證。
    惟據原告所提LINE通訊軟體對話截圖（見重訴字卷㈠第411至
    417頁），對方當時是傳送：「爸爸在等待你簽名蓋章寄回
    原來媽媽留下存款200萬元的授權書，這些錢都轉到爸爸名
    下，爸爸將全額用來陸續清償彗銘在古坑農會借款的2100萬
    元。爸爸請我向妳說明，古坑的借款只有爸媽及彗銘知悉，
    在彗銘的要求下，不告知妳和所有兄長。所以，我們都是在
    彗銘走後才知道。爸爸在盤算，希望能盡量協助解決古坑農
    會債務，媽媽的200萬元定存是這二年爸爸轉給媽媽的，我
    們都同意轉回給爸爸，讓爸爸先不動用退休戶存款（領出後
    無法存回，無法適用優惠存款），把這200萬元用來繳貸款
    ，也決定賣掉他名下農地清償部分貸款，不足部分有可能動
    用不能回補的退休金戶」等語，則該傳送訊息者乃是在表示
    被告若出具授權書，使原告得以領取阮黃扇所遺存款，該筆
    存款將用以清償系爭借款，並非以該200萬元做為被告出具
    授權書之對價，亦未表明清償後，被告在此範圍無庸負清償
    責任，是被告上開抗辯，仍非可採。且被告雖另抗辯原告代
    償系爭借款是要作為日後遺產之預付，其真意在法律上應作
    為預付因結婚、分居、營業而為之贈與，當無求償之意云云
    。然其等就此部分抗辯，並未舉證以實其說，自難採信。
　⒋被告另抗辯原告只在其向古坑農會清償之限度內，承受古坑
    鄉農會對於阮彗銘之債權，不得請求計算利息云云。惟原告
    乃在其清償之限度範圍內，承受古坑鄉農會對於阮彗銘之消
    費借貸債權。又系爭甲借款乃約定利息自借款日起按古坑鄉
    農會指數房貸利率及按放款利率加碼要點加年利率0.68%計
    算，而系爭乙借款則約定利息自借款日起按古坑鄉農會多元
    加碼訂價指標利率及按放款利率加碼要點加年利率1.3計算
    ，有古坑鄉農會信用部放款借據附卷可查（見司促字卷第15
    至16頁、第21至23頁），則系爭借款既有約定利息，原告承
    受該等消費借貸債權後，即得按約請求計算利息，是被告上
    開抗辯，自非可採。又若原告得依阮彗銘與古坑鄉農會消費
    借貸契約請求利息，被告對於原告所主張之利率，並不爭執
    （見重訴字卷㈡第147頁）。另原告向古坑鄉農會清償如附表
    所示本金之日期乃在向本院聲請對被告發支付命令前，原告
    自得請求被告給付自支付命令聲請狀繕本送達翌日起算之利
    息，則原告就其向古坑鄉農會清償如附表所示之本金，請求
    被告於繼承被繼承人阮彗銘遺產範圍內連帶給付如附表所示
    之利息，自屬有據。
　⒌原告固主張被告於向國稅局申報阮彗銘遺產時，並未申報阮
    彗銘所遺古董，而有隱匿遺產之情，不得主張民法第1148條
    第2項所定之利益云云。惟所謂隱匿遺產情節重大，非僅以
    繼承人有該等客觀事實存在為已足，尚須其明知被繼承人有
    該遺產，且主觀上有隱匿遺產之故意之意圖，始足當之（最
    高法院107年度台上字第1924號判決要旨可供參照）。是遺
    產稅核定通知書上雖未有被繼承人阮彗銘遺有古董之紀錄，
    然遺產稅之申報是為符合國家稅捐徵收之要求，與民法所定
    繼承人開具遺產清冊之呈報不同，應難以遺產稅申報之際漏
    列遺產即認繼承人隱匿遺產。再佐諸原告所提出甲○○於阮彗
    銘死亡之後與被告己○○之LINE通訊軟體對話截圖所示（見重
    訴字卷㈠第409至410頁），甲○○於對話中是詢問是否將石像
    跟石雕運送予伊，並要求拍攝被告家中油畫等事宜，以便協
    助處理，嗣並傳送「佩玲，自上週三（7/26）下午碰面，由
    大姐就所臚列的八項中六項與阮家相關的彗銘債務及包括銀
    行存款等資產提出解決、處理方案，大哥及我還是有些不清
    楚之處，所以我想一一釐清，若與大姐所言有所誤差，請糾
    正我」等語後，提及「彗銘的古董就留給小寶」一事，則從
    該等對話中僅得推知甲○○欲協助處理被告家中石像、石雕及
    油畫等，且是甲○○單方提及阮彗銘的古董留給小寶，被告己○○並未就此有所回應，而縱便為兄弟至親，通常對於彼此家
    中財產狀況亦難認得以正確掌握，是在被告己○○沒有回應之
    情況下，難以前述對話內容即認對話中所提及之石像、石雕
    、油畫為阮彗銘所有，阮彗銘遺有古董，而證人甲○○雖於本
    院審理中證述阮彗銘曾向其表示家中古董都是他的等語（見
    重訴字卷㈡第56頁），然證人甲○○為原告之子，其與原告有
    密切之利害關係，其所為有利於原告之證述內容自需有其他
    佐證始足認定，然其上開證述內容並無其他佐證，自難採信
    。況原告之子甲○○既然在與被告己○○商討處理阮彗銘所遺債
    務及財產事宜時，提及阮彗銘遺有古董，足見被告顯然未對
    夫家隱匿家中存有古董一事，原告又無具體指出被告對於阮
    彗銘所遺古董有何隱匿之舉，其上開主張，自非可採。
　⒍至原告雖聲請向財政部中區國稅局雲林分局函調被告申報阮
    彗銘遺產稅檢附之所有申報文件，以證明阮彗銘所遺債務。
    惟依諸前述說明，已足認定被告在繼承被繼承人阮彗銘之遺
    產範圍內應連帶給付原告11,978,886元及如附表所示之利息
    ，是本院並無調查上開證據之必要。
　⒎綜上所述，原告應得請求被告在繼承被繼承人阮彗銘之遺產
    範圍內連帶給付11,978,886元及如附表所示之利息。
　㈡按當事人主張有利於己之事實者，就其事實有舉證之責任，
    民事訴訟法第277條前段定有明文。又主張有借名委任關係
    存在事實之原告，於被告未自認下，須就此項利己事實證明
    至使法院就其存在達到確信之程度，始可謂已盡其依民事訴
    訟法第277條前段規定之舉證行為責任，最高法院103年度台
    上字第1637號判決要旨可供參照。本件原告固主張其將系爭
    不動產借名登記於阮彗銘名下，又該借名登記契約業已終止
    ，其得請求被告丁○○、戊○○返還系爭土地，並就業經拍賣之
    系爭317地號土地及系爭建物請求返還1,022萬元云云，惟：
　⒈原告固持有系爭不動產之所有權狀及拍定相關文件、單據，
    有雲林地院不動產權利移轉證書、雲林地院臨時收據、雲林
    地院94年7月26日雲院瑜94執丑字第943號函、臺灣省雲林縣
    政府土地登記規費收據、雲林縣稅捐稽徵處九十四年度契稅
    繳款書、土地所有權狀、建物所有權狀、土地登記第一類謄
    本、建物登記第一類謄本、雲林縣政府地政規費收據、房地
    產登記費用明細表等見附卷可參（見重訴字卷㈠第123至132
    頁、第135至173頁），並經本院當庭勘驗屬實（見重訴字卷
    ㈠第330頁），然原告自陳其父母生前所購不動產，由其與胞
    兄各自分得一半，系爭不動產就是分歸其胞兄所有，又其居
    住於雲林縣○○鄉○○路00號，系爭建物為與其居住處所共用門
    牌號碼之他建物，而其目前一人居住，但其所居住之前述陽
    明路54號原則上每位子女都有留一間房間予其等居住等語（
    見重訴字卷㈡第36至41頁）；而證人甲○○於本院審理中證述
    原告住處理論上留有子女房間，其與兄弟都有自己房間，過
    年回家時可供留宿（見重訴字卷㈡第46頁）；證人即原告之
    子乙○○則證稱其自己於原告住處沒有房間，但其胞弟們都有
    保留回家居住的房間等語（見重訴字卷㈡第58頁）；證人即
    原告之子丙○○則證述原告住處留有其與兄弟之房間，阮彗銘
    回家過夜時住在自己房間等語（見重訴字卷㈡第65至66頁）
    ，則原告在雲林之住處仍留有子女房間，且系爭不動產實為
    原告父母前分產予原告胞兄之部分，系爭建物既得與原告住
    處共用門牌號碼，土地地號又相近，應位於原告住處附近，
    阮彗銘因此將系爭不動產所有權狀及拍定相關文件放置老家
    即原告家中，甚且交予原告保管，以就近處理相關事宜，非
    無可能，是尚難以原告得以提出前述所有權狀及相關文件，
    即認系爭不動產是原告借名登記於阮彗銘名下。
　⒉原告固主張於93年12月14日、94年10月18日、96年8月20日、
    97年2月18日、98年2月3日、98年10月2日分別匯款200萬元
    、120萬元、100萬元、50萬元、50萬元、50萬元予阮彗銘，
    以支付系爭不動產之拍定價金云云。惟由財團法人金融聯合
    徵信中心債權銀行報送授信資料明細（見本重訴字卷㈡證物
    存置袋）及原告所提古坑鄉農會交易明細表（見重訴字卷㈠
    第185頁、第189頁），只得知悉原告於93年12月、94年10月
    有向古坑鄉農會借款200萬元、100萬元之紀錄，且於93年12
    月14日、94年10月18日轉帳支出200萬元、120萬元，尚無從
    證明該二筆款項是原告貸款後匯予阮彗銘。又原告於96年8
    月20日、97年2月18日、98年2月3日、98年10月2日分別匯款
    100萬元、50萬元、50萬元、50萬元予阮彗銘，固有古坑鄉
    農會110年11月24日古農信字第1100006453號及函附資料附
    卷可查（見重訴字卷㈠第233至289頁），然阮彗銘是於94年7
    月26日、同年10月8日取得系爭不動產之不動產權利移轉證
    書一節，為兩造所不爭執，則阮彗銘應是在94年7月26日、
    同年10月8日繳清拍定價金，始得以取得不動產權利移轉證
    書，是對照原告匯款與阮彗銘之時間，多已在阮彗銘拍定取
    得系爭不動產所有權之後，金額又未完全吻合，實難認該等
    匯款是用以給付系爭不動產拍定價金，並進而認系爭不動產
    是原告借名登記於阮彗銘名下。
　⒊證人甲○○於本院審理中證稱原告想要買回祖產，因此委託阮
    彗銘拍定系爭不動產，阮彗銘曾以代原告墊付拍賣費用為由
    向其借款，原告也曾多次在家族聚會、逢年過節、生日時提
    及系爭不動產拍定價金是原告給付，先借名登記於阮彗銘名
    下，日後為四兄弟共有等語（見重訴字卷㈡第48至51頁）；
    證人乙○○則證述系爭不動產為祖父留下而分歸伯父所有，原
    告認為應該要拍回來，因此才由阮彗銘出面拍定，價金是原
    告出資給付，原告多次在聚會、節日時提及系爭不動產是其
    出資購買借名登記於阮彗銘名下等語（見重訴字卷㈡第59至6
    2頁）；證人丙○○則證陳原告前有交代其等買回系爭不動產
    ，其一開始有湊錢協助，但是之後原告表示要負責出資拍定
    價金，原告有多次在家人聚會時提及系爭不動產是其出資掛
    名在阮彗銘名下，以後四兄弟都有份等語（見重訴字卷㈡第6
    6至68頁），然證人甲○○、乙○○、丙○○為原告之子，與原告
    有密切之利害關係，其等所為證述內容自需與原告所述一致
    ，且無矛盾，始可採信，然其等所為證述內容與原告所陳其
    只有在春節家裡團聚晚餐時提過一次系爭不動產是其借名登
    記於阮彗銘名下（見重訴字卷㈡第41頁）相左，是其等上開
    證述內容是否可信即非無疑，無從據以認定系爭不動產為原
    告借名登記於阮彗銘名下。
　⒋綜上所述，原告所舉證據均無從證明系爭不動產為其借名登
    記於阮彗銘名下。此外，原告就其主張系爭不動產為其借名
    登記於阮彗銘名下，並無其他舉證以實其說，其上開主張，
    自非可採，則其以業終止借名登記契約，請求被告丁○○、戊○○將系爭土地移轉登記予原告，並給付1,022萬元，亦非可
    採。
五、綜上所述，原告為系爭借款之連帶保證人，且已就系爭甲借
    款清償本金1,611,472元、利息351,896元，就系爭乙借款清
    償本金1,000萬元、利息15,518元，被告為阮彗銘之繼承人
    ，又未拋棄繼承，自應於繼承阮彗銘之遺產範圍內連帶負清
    償之責。從而，原告依民法第749條之規定請求被告於繼承
    被繼承人阮彗銘之遺產範圍內連帶給付11,978,886元及如附
    表所示之利息，為有理由，應予准許。至其逾此範圍之請求
    ，則無理由，應予駁回。　
六、本件原告勝訴部分，兩造分別陳明願供擔保請准宣告假執行
    或免為假執行，核無不合，爰分別酌定相當之擔保金額，予
    以准許。至原告敗訴部分，其假執行之聲請即失所附麗，應
    予駁回。
七、本件事證已臻明確，兩造其餘之攻擊防禦方法核與判決結果
    不生影響，毋庸一一論列，併此敘明。
八、據上論結，本件原告之訴為一部有理由，一部無理由。爰依
    民事訴訟法第79條、第85條第2項、第390條第2項、第392條
    第2項，判決如主文。
中　　華　　民　　國　　111 　年　　8 　　月　　2 　　日
                  民事第二庭  法　官　楊淑儀
以上正本係照原本作成。
如對本判決上訴，須於判決送達後20日內向本院提出上訴狀。如
委任律師提起上訴者，應一併繳納上訴審裁判費。
中　　華　　民　　國　　111 　年　　8 　　月　　2 　　日
                              書記官　詹立瑜
附表：    編號 本金 利息計算期間 週年利率 1 1,611,472元 自支付命令聲請狀繕本送達被告翌日即109年7月24日起至清償日止 1.49% 2 1,000萬元 自支付命令聲請狀繕本送達被告翌日即109年7月24日起至清償日止 2.36%